【裁判字號】    99,簡上,24
【裁判日期】    991108
【裁判案由】    債務人異議之訴
【裁判全文】
臺灣基隆地方法院民事判決              99年度簡上字第24號
上  訴  人  乙○○
訴訟代理人  王和屏律師
被  上訴人  丙○○
訴訟代理人  黃達元律師
複  代理人  甲○○
上列當事人間債務人異議之訴事件，上訴人對於中華民國99年4
月14日本院基隆簡易庭98年度基簡字第263號第一審判決提起上
訴，本院第二審合議庭判決如下：
    主  文
上訴駁回。
第二審訴訟費用由上訴人負擔。
    事實及理由
壹、上訴人方面：
  一、聲明：求為判決(一)原判決廢棄。(二)被上訴人於第一審之訴
            駁回。(三)第一、二審訴訟費用由被上訴人負擔。
  二、陳述：除與原審判決書所載者相同茲予引用外，補稱：
    (一)本院98年度司執讓字第1556號清償票款強制執行程序於上
      訴人在民國98年4月20日聲請核發債權憑證時即已終結；
      且本件強制執行程序既已終結無由撤銷，被上訴人自無即
      受確認判決之法律上利益，本件起訴並不合法，應予駁回
      ：
    (1)依據本院98年度司執讓字第1556號清償票款強制執行案卷
      所載，本件強制執行程序於98年3月11日以基院慧字第15
      56號函囑託臺灣新竹地方法院（下稱新竹地方法院）執行
      ，新竹地方法院並於98年3 月20日以新院雲98司執助字第
      1186號執行命令，對於被上訴人丙○○對第三人台灣積體
      電路製造股份有限公司（下稱台積電公司）之薪資債權，
      自98年3月起，於新臺幣（下同）30萬4,000元，及自97年
      8月14日起至清償日止，按5% 計算之利息，並賠償督促程
      序費用1,000元及執行費2,432元範圍內予以扣押，並依該
      命令移轉予上訴人，第三人台積電公司應逕依該命令向上
      訴人支給。後本院民事執行處於98年4月9日以基院慧98年
      度司執讓字第1556號通知債權人即上訴人於文到7 日內查
      報債務人即被上訴人其餘可供執行財產，否則將撤銷對債
      務人不動產之查封，逕行發給債權憑證，予以結案；上訴
      人則於98年4 月20日聲請發給債權憑證。嗣後，本院民事
      執行處於98年4月23日即以基院慧98司執讓字第1556 號通
      知，本件強制執行程序已因新竹地方法院以98司執助字第
      11 86號核發移轉命令終結在案。
    (2)按「執行法院所發之收取命令與移轉命令不同，前者債權
      人僅取得以自己名義向第三人收取金錢債權之收取權，債
      務人僅喪失其收取權，而未喪失其債權。後者債務人對於
      第三人之金錢債權已移轉於債權人，債務人即喪失其債權
      。」最高法院63年度台上字第1966號判例意旨參照，故債
      務人即被上訴人就新竹地方法院上開移轉命令所載債權範
      圍內之債權已經喪失，該等債權範圍內之金錢已經屬於上
      訴人所有，執行程序確已終結。
    (3)又依司法院31年院字第2447號解釋「執行名義命債務人交
      付利息至清償原本之日為止者，依強制執行法第27條第2
      項再予強制執行時，其利息自應算至清償原本之日為止，
      至其利息總額，是否超過原本，在所不問。惟執行法院依
      同條項發給憑證交債權人收執時，執行行為即為終結，因
      開始執行行為而中斷之時效，由此重行起算。如再予強制
      執行時，利息請求權之消滅時效已完成者，債務人得依同
      法第14條提起債務人異議之訴。」而本件系爭強制執行程
      序，因執行法院已就全部債權發給移轉命令，故無在發債
      權憑證之餘地，是依相同法理，本件執行程序確已終結。
    (4)至強制執行法第115條之1第2 項規定「前項債務人於扣押
      後應受及增加之給付，執行法院得以命令移轉於債權人。
      但債務人喪失其權利或第三人喪失支付能力時，債權人債
      權未受清償部分，移轉命令失其效力，得聲請繼續執行，
      並免徵執行費。」本項但書部分，依據立法意旨乃是「為
      確保債權人之權益，亦宜明訂嗣後如債務人喪失其權利或
      第三人喪失支付能力時，債權人債權未受清償部分，移轉
      命令失其效力，得聲請繼續執行，並免徵執行費，爰增設
      第2 項規定，以其周延。」故本項但書部分，是為債權人
      利益而設，僅債權人始有權適用。則於債務人並未喪失其
      權利或第三人並未喪失支付能力時，執行命令既繼續有效
      ，執行案件之債務人對第三人之薪資債權即已屬於債權人
      所有，債務人即被上訴人就該移轉命令所載之薪資債權已
      非所有人，債權人即上訴人始為所有權人，故本件執行程
      序自已終結。
    (5)被上訴人請求撤銷鈞院98年度司執讓字第1556號清償票款
      強制執行程序，惟因該強制執行程序如上所述已經終結，
      自無由撤銷；又被上訴人訴請確認本票債權不存在，依民
      事訴訟法第247條第1項前段規定「確認法律關係之訴，非
      原告有即受確認判決之法律上利益者，不得提起之．．．
      」。系爭強制執行程序如上述已經終結，被上訴人提起本
      件確認之訴，即無受確認判決之法律上利益；本件起訴亦
      不合法。
    (二)退步言之，縱使被上訴人於原審所提之訴為合法，惟裕傑
      物業行銷有限公司（下稱裕傑公司）確已將如附表所示本
      票（下稱系爭本票）之本票債權讓與予上訴人，該債權讓
      與之事實並已合法通知債務人即被上訴人，被上訴人於原
      審之訴並無理由：
    (1)民法第297條債權讓與之通知規定，參照最高法院28 年上
      字第1284號判例意旨即「債權讓與之通知，為讓與人或受
      讓人向債務人通知債權讓與事實之行為，其性質為觀念通
      知。」以及最高法院22年上字第1162號判例意旨即「債權
      之讓與，依民法第297條第1項規定，非經讓與人或受讓人
      通知債務人，對於債務人固不生效力，惟法律設此規定之
      本旨，無非使債務人知有債權讓與之事實，受讓人對於債
      務人主張受讓事實行使債權時，既足使債務人知有債權讓
      與之事實，即應認為兼有通知之效力。」則上訴人既向被
      上訴人提示系爭本票請求付款，依法即已發生債權讓與通
      知之效力。是本件被上訴人既承認系爭本票為其簽發，係
      屬真正，則上訴人聲請法院為本票裁定，即應屬行使債權
      ，並為對被上訴人即債務人為債權受讓之通知，且該本票
      裁定經台灣士林地方法院依法為公示送達，並發給本票裁
      定之確定證明書，足證該本票裁定依民事訴訟法第152 條
      規定已生送達之效力，上訴人自已合法通知被上訴人系爭
      本票債權讓與之事實。
    (2)參照上開最高法院判例意旨，債權讓與之通知，其性質為
      觀念通知，債權人對債務人行使債權時，既已足使債務人
      知有債權讓與之事實，即兼有通知之效力。則上訴人就系
      爭本票聲請法院就債務人財產為強制執行時，即屬行使債
      權之行為，應有通知被上訴人債權讓與事實行為之效力；
      被上訴人既已收受強制執行通知，依法亦已發生債權讓與
      通知之效力。
    (3)據被上訴人於原審所稱「．．．95年10月6 日原告（即被
      上訴人）向裕傑公司簽訂房地買賣契約書，總價金196 萬
      元．．．因該房地經銀行評估只能放款135 萬元，與原先
      預估的169萬元銀行貸款差距34 萬元，裕傑公司主動向原
      告表示該差額可以無息貸款方式處理。故95年12月29日由
      原告與裕傑公司簽立『其他特約事項書』，原告於裕傑公
      司要求下，於同日簽發34萬元本票予裕傑公司，同時就尾
      款10萬元部分，亦簽訂10萬元本票予裕傑公司。96年2月9
      日，裕傑公司要求原告重新簽訂34萬元之本票（即本件被
      告即上訴人所提出之本票）；96年2月12 日原告取得系爭
      房屋所有權．．．」。是以被上訴人就其向裕傑公司購買
      房地，而於95年12月29日簽發34萬元及系爭10萬元本票、
      再因裕傑公司要求，而於96年2月9日重新簽發系爭34萬元
      本票、而系爭10萬元本票其上受款人記載為「乙○○或其
      指定人裕傑物業行銷有限公司」、系爭34萬元本票其上受
      款人記載為「乙○○或其指定人恆輝不動產開發股份有限
      公司（下稱恆輝公司）」等事實已為自認。被上訴人既因
      向裕傑公司購買房屋，為給付房地價款而簽發34萬元本票
      ，又因裕傑公司要求而於重新簽發上訴人為受款人之系爭
      34萬元本票。則被上訴人既自認係受裕傑公司要求而重新
      簽發系爭34萬元本票，且本票上受款人已由裕傑公司變更
      為上訴人，足證裕傑公司已經通知被上訴人，該購屋款項
      債權已經讓與上訴人；且被上訴人亦已知曉該債權讓與之
      事實。否則，被上訴人為何同意重新簽發？為何同意受款
      人填載為上訴人？又系爭10萬元本票，被上訴人亦自認係
      為給付裕傑公司房地尾款而簽發，且於簽發時即填載受款
      人為上訴人，亦足證明被上訴人簽發系爭10萬元本票時，
      即已知該購屋款項債權已經讓與上訴人；否則，被上訴人
      為何同意受款人填載為上訴人？再者，裕傑公司之前負責
      人羅冠傑於原審到庭證稱：「（問：請求詢問裕傑公司是
      否有將系爭二紙本票債權移轉給被告。）都有移轉給乙○
      ○．．．」。更足證明，系爭2 紙本票債權於被上訴人簽
      發時即已由裕傑公司移轉予上訴人；且此債權轉讓事實，
      被上訴人於簽發系爭本票時即已知曉，尤其系爭本票又係
      由上訴人執有，亦足證上訴人已受讓該債權。原判決以上
      訴人未證明已受讓系爭本票債權，顯然違反法律規定及證
      據資料。
  三、證據：均引用原審所提出之證物。
貳、被上訴人方面：
  一、聲明：(一)上訴駁回。(二)第二審訴訟費用由上訴人負擔。
  二、陳述：除與原審判決書所載者相同茲予引用外，補稱：
    (一)系爭債權讓與之事實，上訴人迄今仍未舉證證明，且96年
      4月28 日原債權人裕傑公司仍以債權人身分與被上訴人簽
      訂其他特約事項書，其內容載明「乙方（即裕傑公司）保
      證前列本票除執行甲方未繳款項之取得外，不得移作他項
      用途。」是以至少至96年2月9日為止，原債權人顯然並無
      任何將系爭債權讓與他人之意思。
    (二)又系爭10萬元本票部分，其上備註欄載明「．．．交屋款
      ，俟廚具及粉刷完成則發票人應繳清本款項。」然查，裕
      傑公司交屋後，並未依約完成廚具、粉刷等工作，該本票
      債權顯然尚未發生；且因被上訴人向裕傑公司購買之房屋
      有嚴重瑕疵，被上訴人亦受有極大損害，故被上訴人對於
      裕傑公司尚有基於瑕疵擔保責任之損害賠償請求權，其數
      額遠大於房屋之尾款，經抵銷後，裕傑公司對被上訴人已
      無任何債權存在，亦無任何債權可供其移轉、讓與。
    (三)本件上訴人對被上訴人聲請本票裁定、強制執行等程序，
      均非以「受讓裕傑公司債權」為由提出，而係本於自己之
      債權之立場主張，自難以本票裁定及強制執行程序之送達
      作為債權讓與通知之依據自明。
  三、證據：均引用原審所提出之證物。
、得心證之理由：
一、程序方面
(一)按法律關係之存否不明確，致原告在私法上之地位有受侵害之
  危險，而此危險得以對於被告之確認判決除去之者，即得依民
  事訴訟法第247條之規定提起確認之訴（最高法院52 年度臺上
  字第1922號判例意旨參照）。本件上訴人持有被上訴人所簽發
  如附表所示之本票向臺灣士林地方法院聲請本票裁定獲准，並
  向本院聲請強制執行，執行被上訴人所有之不動產、持有之台
  積電公司股票及對第三人台積電公司之薪資債權，嗣經本院民
  事執行處執行被上訴人之薪資債權及查封被上訴人之財產，惟
  被上訴人既主張上訴人對系爭本票債權不存在，而為上訴人所
  否認，顯然兩造就本票債權存在與否已發生爭執，如不訴請確
  認，被上訴人在私法上之地位將有受侵害之危險，揆諸前揭判
  例意旨，被上訴人提起本件確認之訴以排除此項危險，應予准
  許。
(二)次按當事人得於訴訟繫屬中，將訴訟告知於因自己敗訴而有法
  律上利害關係之第三人，民事訴訟法第65條第1項定有明文。
  又所謂有法律上利害關係之第三人，係指本訴訟之裁判效力及
  於第三人，該第三人私法上之地位，因當事人之一造敗訴，而
  將致受不利益，或本訴訟裁判之效力雖不及於第三人，而第三
  人私法上之地位因當事人之一造敗訴，於法律上或事實上依該
  裁判之內容或執行結果，將致受不利益者而言（最高法院51年
  度台上字第3038號判例意旨參照）。本件恒輝公司曾於95年8
  月11日發函要求被上訴人給付「交屋款10萬元」，故本票債權
  是否存在，攸關恒輝公司是否曾自裕傑公司取得債權，及裕傑
  公司是否曾對被上訴人取得債權，上訴人固抗辯恒輝公司及裕
  傑公司非本案裁判效力所及，且無任何法律上或事實上依裁判
  之內容或執行結果，將受不利益之可能，惟恒輝公司與裕傑公
  司均曾為系爭本票之受款人，該二人與本件相關，故被上訴人
  於原審聲請對於恒輝公司及裕傑公司為訴訟告知，原審予以准
  許，核無不合，合先敘明。
二、實體方面
(一)兩造不爭執事項：
  (1)上訴人持有被上訴人所簽發如附表所示之本票2 紙，經提示
    未獲付款，嗣上訴人持向臺灣士林地方法院聲請裁定，經該
    院以97年度票字第7134號准予強制執行之裁定，業已確定。
  (2)上訴人持前述臺灣士林地方法院97年度票字第7134號本票裁
    定為執行名義，於98年2月6日以本院98年度司執字第1556號
    聲請執行被上訴人所有之不動產、所持有之台積電公司股票
    及對台積電公司之薪資債權，且有關不動產部分業已於98年
    4月23日塗銷查封。
  (3)被上訴人於95年10月6 日與裕傑公司簽訂系爭房地買賣契約
    ，總價196 萬元，並於當日支付訂金17萬元。嗣經銀行評估
    僅能放款135萬元，裕傑公司對此主動向被上訴人表示34 萬
    元之差額可無息貸款處理，故95年12月29日由被上訴人與裕
    傑公司簽立「其他特約事項書」，並簽發34萬元本票及尾款
    10萬之本票予裕傑公司。嗣於96年2月9日裕傑公司要求被上
    訴人重新簽訂面額為34萬元之本票。
  (4)本院98年度司執字第1556號清償票款之強制執行程序，業經
    本院於98年4月17日以98年基簡聲字第2號裁定停止執行。
(二)兩造爭執事項：
  (1)本院98年度司執字第1556號清償票款之強制執行程序是否業
    已終結？被上訴人提起本件債務人異議之訴是否合法？
  (2)系爭本票之效力為何？
  (3)上訴人是否受讓系爭本票之原因債權並通知債務人即被上訴
    人？
(三)經查：
  (1)按執行名義無確定判決同一之效力者，於執行名義成立前，
    如有債權不成立或消滅或妨礙債權人請求之事由發生，債務
    人亦得於強制執行程序終結前提起異議之訴，強制執行法第
    14條第2項定有明文。又該項之修正意旨，在於無實體上確
    定力之執行名義，因未經實體上權利存否之審查，債務人實
    無抗辯之機會，乃就此項執行名義成立前，所存實體上權利
    義務存否之爭執，許由債務人提起異議之訴，以謀救濟。即
    債務人就實體上權利義務之存否，在強制執行程序終結前，
    尚得提起異議之訴（最高法院92年度台上字第2138號判決意
    旨參照）。再按強制執行程序之終結，依其所終結強制執行
    程序程度不同，可分為全部執行程序之終結，即依執行名義
    之執行程序終結與個別執行程序之終結，即標的物或特定執
    行方法之執行程序終結兩種。強制執行法第14條所定債務人
    異議之訴以排除執行名義之執行力為目的，故該條所謂強制
    執行程序終結，係指執行名義之全部強制執行程序終結而言
    ，故執行名義所載債權，未因強制執行全部達其目的以前，
    對於某一執行標的物之強制執行程序雖已終結，債務人仍得
    提起異議之訴（司法院院字第2776號解釋意旨參照）。
  (2)本件被上訴人依強制執行法第14條第2 項之規定提起債務人
    異議之訴，固經上訴人以強制執行程序業已終結等語抗辯，
    惟本院98年度司執字第1556號強制執行事件，上訴人聲請執
    行標的有被上訴人所有之不動產、所持有之台積電股票及對
    台積電之薪資債權（詳本院上開執行卷第3 頁即上訴人之民
    事強制執行聲請狀第2頁），而被上訴人於98年4月6 日提起
    本件債務人異議之訴時（同時向本院聲請停強制執行），本
    院民事執行處僅查封被上訴人所有之不動產（詳本院上開執
    行卷第36、37、40頁），並將其他執行標的囑託新竹地方院
    執行（詳本院上開執行卷第18頁），嗣本院依被上訴人之聲
    請於98年4月17日以98年度基簡聲字第2號裁定命被上訴人供
    擔保後，於本件債務人異議之訴判決確定前停止強制執行程
    序，本院民事執行處隨即於98年5月20日以基院慧98 司執讓
    字1556號函通知新竹地方法院暫予停止執行被上訴人對台積
    電公司之薪債權在案（詳本院上開執行卷第92頁），雖被上
    訴人所有之不動產已於98年4月23 日為塗銷查封登記，然應
    僅屬不動產之個別執行程序終結，有關執行名義之強制執行
    程序即全部之執行程序顯然尚未終結，故上訴人抗辯本件之
    強制執行程序業已終結，自不足採。揆諸前開規定，被上訴
    人提起本件債務人異議之訴，核無不合，應予准許。
  (3)次按本票應記載左列事項，由發票人簽名：一表明其為本票
    之文字。二一定之金額。三受款人之姓名或商號。四無條件
    擔任支付。五發票地。六發票年、月、日。七付款地。八到
    期日。票據上記載本法所不規定之事項者，不生票據上之效
    力，票據法第120條第1項及第12條定有明文。被上訴人主張
    如附表所示編號1 之本票上記載「．．．倘若任壹期未兌現
    ，則．．．得執行本票權利，．．．。」等語，及如附表所
    示編號2 之本票記載「．．．廚具及粉刷完成則發票人應繳
    清本款項，．．．繳清後本張本票自動作廢．．．」等語，
    顯然已限制本票之權利，屬有害事項，將致系爭本票無效；
    惟如附表所示編號1 之本票正面既記載「憑票准於某年某月
    某日無條件擔任兌付」，並記載發票日為「中華民國96年2
    月9日」，且如附表所示編號2之本票正面亦記載「憑票准於
    某年某月某日無條件擔任兌付」，並記載發票日為「中華民
    國95年12月29日」，即已表明為無條件擔任支付，核與票據
    法第120條第l項第4款規定相符，故系爭本票仍應屬有效。
    至系爭本票備註雖分別載有「本張本票係支付星光翡翠工地
    B06-4F（萬里鄉玉田二之三號四樓之六）之買賣契約約定分
    期款之債務之擔保，債務金額由發票人分期兌付，倘若任壹
    期未兌現，則其他未到期之期款視同全部到期，執票人得就
    剩餘債權金額逕行執行本票權利，請求發票人無條件兌現，
    若上述款項繳清後則本張本票自動作廢。」及「本張支票係
    支付星光翡翠工地B06-4F（萬里鄉玉田二之三號四樓之六）
    之交屋款，俟廚具及粉刷完成則發票人應繳清本款項，若上
    述款項繳清後則本張本票自動作廢，此本票不得轉為他用」
    等字樣，然該文字之記載，非票據法規定於票據得為之票據
    行為，並非票據法上所規定之事項，依同法第12條規定，票
    據上記載票據法所未規定之事項，僅該記載不生票據上之效
    力，尚不影響系爭本票正面所載「無條件擔任兌付」之效力
    ，即系爭本票仍屬有效。
  (4)復按本票係文義證券及無因證券，證券上權利義務悉依證券
    上所載文義決定其效力，從而本票上權利之行使不以其原因
    關係存在為前提，故其原因關係不存在或無效時，執票人仍
    得依本票文義行使其權利，此即票據無因性。依此票據無因
    性，則生票據債權與原因債權分離，及票據轉讓之抗辯限制
    之法律效果。固然基於當事人間基礎關係所生之抗辯，依實
    務上之通說，直接當事人間仍得以之為抗辯，對抗票據債權
    人之請求。然票據關係既具無因性，則縱然於直接當事人間
    可為原因關係之抗辯，然已生舉證責任轉換之法律效果。若
    債務人為清償價金債務而簽發本票於債權人時，因具有內在
    無因性，其原因從行為中抽離，不構成行為之內容，故主張
    法律行為發生法律效果者，無庸證明原因關係之存在。因而
    ，執票人僅須證明票據行為係有效成立即得行使票據權利。
    反之，票據債務人應證明足以限制票據基礎關係所生之抗辯
    ，且該抗辯主張之可能性，並未因票據之授受而被排除。此
    於非直接收受當事人間亦同。本件被上訴人既係請求確認系
    爭本票債權不存在，並主張兩造間之原因債權不存在，亦即
    提出原因關係不存在之抗辯，是本件次應審究者為上訴人是
    否已受讓系爭本票之原因債權並已通知被上訴人？
  (5)再按債權之讓與，非經讓與人或受讓人通知債務人，對於債
    務人不生效力，民法第297條第1項本文定有明文。又債權之
    讓與，依民法第297條第1項之規定，雖須經讓與人或受讓人
    通知債務人始生效力，但不以債務人之承諾為必要，而讓與
    之通知，為通知債權讓與事實之行為，原得以言詞或文書為
    之，不需何等之方式，故讓與人與受讓人間成立債權讓與契
    約時，債權即移轉於受讓人，除法律另有規定外，如經讓與
    人或受讓人通知債務人，即生債權移轉之效力（最高法院42
    年度台上字第626號判例意旨參照）。是依上開判例意旨，
    債權讓與固不以債務人知悉債權讓與之情事為成立要件，惟
    債權之受讓人如欲對債務人主張權利，仍應將債權讓與之意
    旨通知債務人，並於通知後始對債務人發生債權讓與之效力
    。本件上訴人固主張其已向被上訴人提示系爭本票請求被上
    訴人給付票款，依法已生債權讓與通知之效力，惟查，上訴
    人以台灣士林地方法院97年度票字第7134號准予強制執行之
    本票裁定以公示送達方式對被上訴人所為之通知者乃係系爭
    本票之票據債權，就與系爭票債權分離之原因債權，被上訴
    人實無法因上開公示送達方式，得知原因債權讓與事實之存
    在。上訴人雖復辯稱被上訴人於95年12月29日簽發系爭本票
    時，即已知悉原因債權讓與之事實云云，然於96年4月28日
    ，訴外人裕傑公司仍以系爭本票原因債權之債權人身分與被
    上訴人簽署協議，並於協議書內容明確載明：「乙方保證前
    列本票除執行甲方為繳納款項之取得外，不得移作他項用途
    。」等語，訴外人裕傑公司既以系爭本票原因債權之債權人
    身分與被上訴人簽署協議，則就被上訴人而言，尚難認其已
    知悉系爭本票之原因債權已讓與上訴人之事實。是上訴人辯
    稱其已依民法第297條第1項之規定將債權讓與之事實通知債
    務人即被上訴人，應係就票據權利中之「票據債權」及「原
    因債權」未加以釐清所生之誤解。
  (6)綜上所述，上訴人既無法證明其對被上訴人簽發之系爭本票
    具有原因債權關係，又無法證明其已受讓系爭本票之原因債
    權，並已將受讓系爭本票之原因債權通知債務人即被上訴人
    ，是被上訴人主張上訴人就系爭本票並無原因債權存在，應
    屬可採，是則原審判決確認上訴人持有被上訴人所簽發如附
    表所示之本票，其本票債權對被上訴人不存在、本院98年度
    司執字第1556號清償票款強制執行事件所為之強制執行程序
    應予撤銷，於法並無違誤。上訴意旨指摘原判決不當，求予
    廢棄改判，為無理由，應予駁回其上訴。（惟原審判決主文
    第二項用語不甚妥當，應改為台灣士林地方法院97年9月25
    日97年度票字第7134號裁定不許為強制執行，附此敘明）
肆、本件事證已臻明確，兩造其餘攻擊防禦方法及所提出之證據
    資料，經本院審酌後，均認對判決之結果不生影響，爰不予
    以一一論列，併此敘明。
伍、據上論結，本件上訴為無理由，依民事訴訟法第436條之1第
    3項、第449條第1項、第78條，判決如主文。
中    華    民    國    99    年    11    月    8     日
                  民事庭審判長法  官  蔡聰明
                              法  官  王翠芬
                              法  官  林淑鳳
以上正本係照原本作成。
本件判決不得上訴。
中    華    民    國    99    年    11    月    8     日
                              書記官  王鵬勝
┌────────────────────────────────────┐
│附表                                                                    │
├──┬───────┬──────┬───────┬───────┬──┤
│編號│  發  票  日  │  票面金額  │  到  期  日  │  利息起算日  │備考│
│    │              │  (新台幣)  │              │ (至清償日止) │    │
├──┼───────┼──────┼───────┼───────┼──┤
│01  │96年2月9日    │340,000元   │  （未載）    │97年8月14日   │    │
├──┼───────┼──────┼───────┼───────┼──┤
│02  │95年12月29日  │100,000元   │  （未載）    │97年8月14日   │    │
└──┴───────┴──────┴───────┴───────┴──┘

司法院資訊處製作；財團法人民間司法改革基金會備份。
